臺灣彰化地方法院員林簡易庭民事裁定
110年度員小字第160號
原      告  曾祐軒  

訴訟代理人  陳建名  
被      告  黃靜婷  
上列當事人因履行調解內容事件，本院裁定如下：
    主  文
原告之訴駁回。
訴訟費用由原告負擔。
    理  由
一、按調解成立者，與訴訟上和解有同一之效力；和解成立者，
    與確定判決有同一之效力；除別有規定外，確定之終局判決
    就經裁判之訴訟標的，有既判力；原告之訴，其起訴違背第
    253條、第263條第2項之規定，或其訴訟標的為確定判決之
    效力所及者，法院應以裁定駁回之。民事訴訟法第416條第1
    項後段、第380條第1項、第400條第1項、第249條第1項第7
    款分別定有明文。上開規定於小額訴訟程序仍適用之，此參
    同法第436條之23準用同法第436條第2項規定自明。
二、原告主張：被告黃靜婷之男友許士強與原告之配偶為兄弟，
    被告於民國109年3月15日上午10時30分許，在彰化縣○○鄉○○
    村○○路0段000巷0號居所之1樓廚房，於原告正在廚房水槽清
    洗奶瓶之際，亦至水槽清洗其煮完泡麵之鍋具，致清洗鍋具
    所產生之污水不慎沖到奶瓶。原告因認奶瓶遭弄髒必須重洗
    ，而與被告發生爭執，並拿放置奶嘴的網子丟向被告，被告
    竟拉扯、推擠原告，並抓住原告之雙手，造成原告受有左側
    前臂擦傷之傷害（下稱系爭傷害），被告上開傷害行為經本
    院刑事庭109年度訴字第586號刑事判決判處被告犯傷害罪，
    處拘役15日，而兩造就上開傷害案件以本院109年度員小調
    字第366號調解成立，調解內容為被告願給付原告新臺幣（
    下同）76,000 元，並自110年1月10日起按月於每月10日各
    給付10,000元，最後一期給付6,000元等情，但被告未履行
    上開調解內容，原告依上開調解內容，請求被告履約負賠償
    金等語，並聲明：被告應給付原告76,000元及自起訴狀繕本
    送達翌日起至清償日止，按年息5%計算之利息。
三、經查：原告因系爭傷害案件，提起刑事附帶民事訴訟之損害
    賠償事件，經本院刑事庭裁定移送（109年度附民字第168號
    ），經本院員林簡易庭以109年度員小調字第366號案件審理
    ，並於109年12月16日成立調解，其條款如下：㈠被告願給付
    原告76,000元，給付方式：自110年1月10日起按月於每月10
    日各給付10,000元，最後一期給付6,000元至全部清償之日
    止，如有一期未履行，視為全部到期，並匯款至原告郵局帳
    戶內。㈡原告其餘請求權拋棄。此經本院調取本院109年度員
    小調字第366號全卷（含本院109年度交訴字第586號 號、10
    9年度附民字第168號）查核屬實。是系爭傷害案件既已調解
    成立，即與民事確定判決有同一之效力，原告所指被告未依
    調解成立內容履行等節縱令屬實，原告得逕以上開調解事件
    筆錄為執行名義對被告聲請強制執行，不得再行起訴，其提
    起本件訴訟，自非合法，應予駁回。
四、依民事訴訟法第436條之23、第436條第2項、第249條第1項
    第7款、第95條、第78條，裁定如主文。
中    華    民    國  110    年    7    月       7    日
                  臺灣彰化地方法院員林簡易庭
                      法  官  楊鑫忠
以上正本係照原本作成。
如不服本裁定，應於裁定送達後10日內向本院提出抗告狀(須附
繕本)，並繳納抗告費新臺幣1000元。
中    華    民    國   110    年    7    月     7    日
　　　　　　　　　　　　　書記官  張清秀